【裁判字號】    98,交抗,3057
【裁判日期】    981228
【裁判案由】    違反道路交通管理處罰條例
【裁判全文】
臺灣高等法院交通事件裁定            98年度交抗字第3057號
抗  告  人
即異 議 人  甲○○
上列抗告人因違反道路交通管理處罰條例案件，不服臺灣士林地
方法院98年度交聲字第1346號，中華民國98年11月13日第一審裁
定（原處分字號：臺北市交通事件裁決所98年10月26日北市裁罰
字第裁2211ΑＦ004232號），提起抗告，本院裁定如下：
    主  文
抗告駁回。
    理  由
一、本案原審裁定以：抗告人即受處分人甲○○於民國98年9月2
    2日上午11時27分時許，將其所有車牌號碼ＥＨＧ—315號輕
    型機車，停放在臺北市○○區○○路165號周邊人行道設有
    禁止停車標誌之處所，為臺北市停車管理工程處交通助理員
    以受處分人有在設有禁止停車標誌之處所停車之行為當場照
    相逕行製單舉發（臺北市政府交通局北市交停字第1ΑＦ004
    232號），並指定應到案日期為98年10月24日。嗣經受處分
    人於舉發通知單上所載應到案日期前向原處分機關提出申訴
    ，經原處分機關請舉發機關即臺北市停車管理工程處調查結
    果，於98年10月16日以北市停管字第09837401700號函覆，
    仍認受處分人有前開違規行為，原處分機關乃依前揭道路交
    通管理處罰條例第56條第1項第4款及違反道路交通管理事件
    統一裁罰基準表之規定，於同年10月26日以北市裁罰字第裁
    2211ΑＦ004232號裁決書裁處受處分人罰鍰新台幣6百元，
    並應於98年11月25日前繳納罰鍰。並無任何違誤，量罰亦甚
    妥適，異議為無理由，予以駁回。經本院調查結果，原審裁
    定認事用法均無不當，理由亦翔實，應予維持，並引用原審
    裁定書記載之理由（如附件原審裁定書）。
二、本案事證已明，抗告人仍執陳詞稱：採證照片之停車處與禁
    止停車之標誌牌未在同一位置，該標誌牌為樹影擋住，讓駕
    駛人無法在近距離看見該標誌牌，且臺北市停車管理工程處
    為停車收費之機關，其員工所開立之罰單不具法律效力云云
    ；而指摘原裁定不當，本院認為無理由，應予駁回。
據上論結，應依道路交通管理處罰條例第89條，道路交通案件處
理辦法第26條，刑事訴訟法第412條，裁定如主文。
中    華    民    國    98    年    12    月    28    日
                  刑事第一庭審判長法  官  葉騰瑞
                                  法  官  莊明彰
                                  法  官  王炳梁
以上正本證明與原本無異。
不得再抗告。
                                  書記官  陳佳伶
中    華    民    國    98    年    12    月    29    日
附件：
臺灣士林地方法院交通事件裁定
                            九十八年度交聲字第一三四六號
受處分人
即異議人  甲○○  男  八十二歲（民國○○年○月○日生）
                  身分證統一編號：Ｚ000000000號
                  住臺北市○○區○○路十五巷十六號
上列受處分人即異議人因違反道路交通管理處罰條例事件，對於
臺北市交通事件裁決所中華民國九十八年十月二十六日所為之處
分（原處分案號：北市裁罰字第裁二二—一ΑＦ○○四二三二號
），聲明異議，本院裁定如下：
    主  文
異議駁回。
    理  由
一、按人行道不得臨時停車，而禁止臨時停車處所不得停車，道
    路交通安全規則第一百十一條第一項第一款及第一百十二條
    第一項第一款定有明文。次按道路交通管理處罰條例所稱之
    人行道，係指為專供行人通行之騎樓、走廊，及劃設供行人
    行走之地面道路，與人行天橋及人行地下道；而汽車駕駛人
    停車時，在設有禁止停車標誌、標線之處所停車者，處新臺
    幣（下同）六百元以上一千二百元以下罰鍰，道路交通管理
    處罰條例第三條第三款、第五十六條第一項第四款分別定有
    明文。又道路交通管理處罰條例所稱之汽車，包括機器腳踏
    車在內，此觀該條例第三條第八款規定自明。
二、原處分意旨略以：受處分人即異議人甲○○於民國九十八年
    九月二十二日上午十一時二十七分時許，將其所有車牌號碼
    ＥＨＧ—三一五號輕型機車，停放在臺北市○○路一六五號
    周邊人行道設有禁止停車標誌之處所，為臺北市停車管理工
    程處交通助理員以受處分人有在設有禁止停車標誌之處所停
    車之行為當場照相逕行製單舉發，嗣經受處分人於舉發通知
    單上所載應到案日期前向原處分機關提出申訴，經原處分機
    關請舉發機關即臺北市停車管理工程處調查結果，仍認受處
    分人有前開違規行為，原處分機關乃依前揭道路交通管理處
    罰條例第五十六條第一項第四款及違反道路交通管理事件統
    一裁罰基準表之規定，於同年十月二十六日以北市裁罰字第
    裁二二—一ΑＦ○○四二三二號裁決書裁處受處分人罰鍰六
    百元。
三、異議意旨略以：採證照片之停車處與禁止停車之標誌牌未在
    同一位置，互不相關，且受處分人在近距離無法明確看見該
    標誌牌，又臺北市停車管理工程處為停車收費之機關，所開
    立之罰單不具法律效力云云。
四、經查：
  (一)受處分人所有上揭機車，於九十八年九月二十二日上午十一
    時二十七分時許，停放在臺北市○○路一六五號周邊人行道
    之事實，為受處分人所不否認，並有採證照片在卷可稽，此
    部分事實，應堪認定。
  (二)受處分人雖以前揭情詞置辯，惟按道路交通管理之稽查，違
    規紀錄，由交通勤務警察，或依法令執行交通稽查任務人員
    執行之；前項稽查，得由交通助理人員協助執行，其稽查項
    目為違規停車者，並得由交通助理人員逕行執行之，道路交
    通管理處罰條例第七條第一項、第二項前段定有明文，是交
    通助理員取締本件違規停車自屬於法有據，再觀諸卷附舉發
    地點照片，舉發地點附近之燈桿上確設有禁止停車標誌及附
    牌，附牌明確記載「騎樓、人行道禁止停車，機慢車停放區
    除外」字樣，並以雙向箭頭指示禁止停車之範圍，且該標誌
    及附牌並無遭遮蔽致無法看清之情，況舉發地點為人行道，
    係專供行人通行，本為禁止臨時停車之處所，該處又未設有
    機車停車格，顯見該處係屬禁止停車之路段甚明，受處分人
    既考領有駕駛執照，有機車駕駛人資料查詢在卷可稽，對此
    自難諉為不知，自不得以未看見該禁止停車標誌或以該禁止
    停車標誌未與停車處所攝入同一張採證照片為由，任意指摘
    原處分不當，並據以主張免罰。是受處分人上開所辯，顯係
    卸責之詞，不足採信，受處分人確有在禁止停車處所停車之
    違規行為，足堪認定。
  (三)綜上，原處分機關對受處分人前揭違規行為，依道路交通管
    理處罰條例第五十六條第一項第四款及違反道路交通管理事
    件統一裁罰基準表之規定，於九十八年十月二十六日以北市
    裁罰字第裁二二—一ΑＦ○○四二三二號裁決書裁處受處分
    人罰鍰六百元，核無不當，本件聲明異議為無理由，應予駁
    回。
據上論斷，應依道路交通案件處理辦法第十九條，裁定如主文。
中    華    民    國  九十八  年   十一   月   十三   日
                          臺灣士林地方法院交通法庭
                              法      官  孫萍萍
以上正本證明與原本無異。
如不服本裁定，應於送達後五日內，向本院提出抗告狀。
                              書  記  官  陳紀元
中    華    民    國  九十八  年   十一   月   十三   日


司法院資訊處製作；財團法人民間司法改革基金會備份。
